【裁判字號】    98,訴,988
【裁判日期】    980630
【裁判案由】    毒品危害防制條例
【裁判全文】
臺灣臺中地方法院刑事判決               98年度訴字第988號
公  訴  人  臺灣臺中地方法院檢察署檢察官
被      告  甲○○
上列被告因違反毒品危害防制條例案件，經檢察官提起公訴（98
年度毒偵字第904號），被告於準備程序中就被訴事實為有罪之
陳述，受命法官於聽取當事人之意見後，由本院合議庭裁定以簡
式審判程序判決如下：
    主    文
甲○○施用第二級毒品，累犯，處有期徒刑拾壹月；扣案之第二
級毒品甲基安非他命肆包（鑑驗用餘凈重合計伍點零伍柒伍公克
）沒收銷燬之，扣案之分裝袋貳大包沒收。又施用第一級毒品，
累犯，處有期徒刑壹年貳月；扣案之第一級毒品海洛因貳拾柒包
（鑑驗用餘凈重合計貳點貳零公克）沒收銷燬之，扣案之分裝袋
貳大包沒收。應執行有期徒刑壹年捌月；扣案之第二級毒品甲基
安非他命肆包（鑑驗用餘凈重合計伍點零伍柒伍公克）及第一級
毒品海洛因貳拾柒包（鑑驗用餘凈重合計貳點貳零公克）均沒收
銷燬之，扣案之分裝袋貳大包沒收。
    犯罪事實及理由
一、甲○○前因施用毒品案件，經觀察、勒戒後，認無繼續施用
    毒品之傾向，於民國九十五年六月十二日觀察勒戒執行完畢
    釋放，並經檢察官以九十五年度毒偵字第五三四、七一六、
    九八○、一八一一號為不起訴處分確定；其又因施用第一、
    二級毒品案件，經本院以九十六年度訴字第二三一號各判處
    有期徒刑十一月、八月，應執行有期徒刑一年五月確定，嗣
    並經減刑為有期徒刑八月十五日確定，甫於九十七年四月二
    十九日執行完畢。詎甲○○仍不知悛悔警惕，於前開觀察勒
    戒執行完畢後五年內，另基於施用第二級毒品之犯意，於九
    十八年二月十六日二十三時許，在臺中縣外埔鄉水美村山腳
    巷八八號之山神廟旁，以將第二級毒品甲基安非他命置於鋁
    箔紙上燒烤吸食其煙氣之方式，非法施用第二級毒品甲基安
    非他命一次；其另基於施用第一級毒品之犯意，於九十八年
    二月十七日八時三十分許，在上開山神廟附近竹林內，以將
    第一級毒品海洛因摻入香菸內吸食之方式，非法施用第一級
    毒品海洛因一次。嗣其於九十八年二月十七日九時五十分許
    ，在距離上開山神廟約五百公尺處之草叢內經警查獲，並扣
    得其所有供施用及預備供施用之海洛因二十七包（鑑驗用餘
    凈重合計二點二○公克）、甲基安非他命四包（鑑驗用餘凈
    重合計五點○五七五公克）、其所有供前揭施用海洛因、甲
    基安非他命所用及預備之分裝袋二大包，且經警採集其尿液
    送往中山醫學大學附設醫院以氣相層析質譜儀法檢驗結果，
    確呈第一級毒品海洛因於人體代謝後之可待因、嗎啡陽性反
    應及第二級毒品甲基安非他命於人體代謝後之安非他命、甲
    基安非他命陽性反應，因而查悉上情。
二、本案證據：
  (一)被告甲○○於警詢、偵查及本院審理時之自白。
  (二)中山醫學大學附設醫院九十八年二月二十六日尿液檢驗報告
    、真實姓名代碼表各一紙。
  (三)卷附行政院衛生署草屯療養院九十八年二月二十七日草療鑑
    字第○九八○二○○二四八號鑑定書及法務部調查局九十八
    年三月十二日調科壹字第○九八二三○○八七四○號鑑定書
    各一紙。
  (四)扣案之第一級毒品海洛因二十七包（鑑驗用餘凈重合計二點
    二○公克）、第二級毒品甲基安非他命四包（鑑驗用餘凈重
    合計五點○五七五公克）及分裝袋二大包。
  (五)卷附扣押筆錄及扣押物品目錄表一紙。
  (六)卷附臺灣臺中地方法院檢察署刑案資料查註紀錄表、臺灣高
    等法院被告前案紀錄表（被告前案之認定）。
三、論罪科刑：
  (一)按海洛因、甲基安非他命各係毒品危害防制條例第二條第二
    項第一款、第二款所列之第一、二級毒品，不得非法施用。
    核被告所為，係犯毒品危害防制條例第十條第一項之施用第
    一級毒品罪。被告持有第一、二級毒品之低度行為，分別為
    施用之高度行為所吸收，不另論罪。
  (二)被告前揭施用第一、二級毒品之犯行間，犯意各別，行為互
    殊，應予分論併罰。
  (三)被告前因施用第一、二級毒品案件，經本院以九十六年度訴
    字第二三一號各判處有期徒刑十一月、八月，應執行有期徒
    刑一年五月確定，嗣經減刑為有期徒刑八月十五日確定，甫
    於九十七年四月二十九日執行完畢，其受有期徒刑執行完畢
    後五年內故意再犯本案有期徒刑以上之二罪，均為累犯，各
    應依刑法第四十七條第一項之規定，加重其刑。
  (四)爰審酌被告前有賭博、肅清煙毒條例及施用第一、二級毒品
    等刑事犯罪紀錄，有臺灣臺中地方法院檢察署刑案資料查註
    紀錄表、臺灣高等法院被告前案紀錄表附卷可稽，堪認被告
    素行不佳且屢有施用毒品之不良紀錄，被告仍不知悛悔警惕
    ，未能從中記取教訓，深切體認毒品危害己身健康之鉅，屢
    蹈前愆，仍再次趁隙施用第一、二級毒品而為本案二次犯行
    ，足見被告自制能力至為薄弱，實有令其接受相當期間監禁
    教化之必要，以促其及早矯正吸毒惡習，再兼衡酌被告施用
    毒品固戕害個人健康至鉅，然就他人權益之侵害仍屬有限，
    及其犯後均坦承犯行之犯罪後態度，暨其犯罪之動機、目的
    、手段、扣案毒品之數量非寡等一切情狀，分別量處如主文
    所示之刑，並定其應執行之刑，以示懲儆。
  (五)沒收之諭知：
  1.扣案之第一級毒品海洛因二十七包（鑑驗用餘凈重合計二點
    二○公克）、第二級毒品甲基安非他命四包（鑑驗用餘凈重
    合計五點○五七五公克），分別為毒品危害防制條例第二條
    第二項第一、二款所列之第一、二級毒品，均應依毒品危害
    防制條例第十八條第一項前段之規定，宣告沒收銷燬之。至
    於鑑驗用罄部分，因已不復存在，自不為沒收之諭知。
  2.次按刑法第三十八條第一項第二款所稱「供犯罪預備之物」
    ，係指以供實施犯罪構成要件之行為之用為目的所預備之物
    ，而尚未使用者。申言之，乃以供預備犯特定罪之目的所用
    之物，而屬於犯罪實施中或犯罪實施前，所預備者而言。此
    項物件，並非犯罪構成要件應具備而不可或缺者，與刑法上
    處罰預備行為之獨立罪所用之構成物，係屬供犯罪所用之物
    者有別，故「供犯罪預備之物」之沒收，並不以法律有明文
    處罰預備犯者為絕對必要（最高法院九十五年度臺上字第二
    ○五○號判決意旨參照）。經查，扣案之分裝袋二大包，為
    被告所有供本案施用第一、二級毒品犯行所用及預備之物，
    業據被告於本院審理時陳明在卷，惟無法證明係專供施用毒
    品之用，是僅為供犯罪所用及預備之物。依前開說明，爰依
    刑法第三十八條第一項第二款之規定，宣告沒收。
  3.至扣案之手機八支（含SIM卡三張），並無積極證據證明與
    被告本案施用毒品犯行有何關聯，且非屬違禁物，自無從宣
    告沒收，附此敘明。
四、應適用之法條：依刑事訴訟法第二百七十三條之一第一項、
    第二百九十九條第一項前段、第三百十條之二、第四百五十
    四條第二項，毒品危害防制條例第十條第一項、第二項、第
    十八條第一項前段，刑法第十一條、第四十七條第一項、第
    五十一條第五款、第三十八條第一項二款，判決如主文。
五、如不服本判決，應於判決送達後十日內，向本院提出上訴狀
    （應敘述具體理由並附繕本；上訴書狀如未敘述理由，應於
    上訴期間屆滿後二十日內補提理由書於本院，並均須按他造
    當事人之人數附繕本，切勿逕送上級法院），上訴於臺灣高
    等法院臺中分院。
中    華    民    國    98    年    6     月    30    日
                刑事第十三庭    法  官  何世全
以上正本證明與原本無異。
如不服本判決，應於收受送達後10日內向本院提出上訴書狀，並
應敘述具體理由；其未敘述上訴理由者，應於上訴期間屆滿後20
日內向本院補提理由書（均須按他造當事人之人數附繕本）「切
勿逕送上級法院」。
                                書記官  陳建分
中    華    民    國    98    年    6     月    30    日
附錄論罪科刑法條：
毒品危害防制條例第十條
施用第一級毒品者，處六月以上五年以下有期徒刑。
施用第二級毒品者，處三年以下有期徒刑。


司法院資訊處製作；財團法人民間司法改革基金會備份。
